臺灣高等法院刑事判決　　　　　　　　　　　　　　九十一年度上易字第七八四號
　　上　訴　人
　　即　被　告　丙○○
右上訴人因竊盜案件，不服臺灣板橋地方法院九十年度易字第三三四○號，中華民國
九十年十二月二十日第一審判決（起訴案號：臺灣板橋地方法院檢察署九十年度偵字
第一三八三五號）提起上訴，本院判決如左：
    主  文
上訴駁回。
    事  實
一、丙○○前於民國八十二年五月十三日因偽造文書案件，經臺灣板橋地方法院判處
    有期徒刑二年六月，於八十四年六月二十二日經本院撤銷原判決，判處有期徒刑
    二年六月確定。於八十四年九月二十七日因詐欺及過失傷害案件，經臺灣板橋地
    方法院判處有期徒刑三月及五月，應執行有期徒刑七月，於同年十一月十六日確
    定。又於八十五年七月二十五日因詐欺案件，經臺灣板橋地方法院判處有期徒刑
    三月，於同年月八月二十六日確定。上開三案經合併定應執行刑三年，嗣於八十
    六年三月三十一日縮刑假釋出監，於八十七年一月八日縮刑假釋期滿執行完畢。
    竟仍不知悔改，復於九十年八月十七日凌晨四時五分許，在臺北縣樹林市○○路
    ○段一五四號對面停車場，見屬乙○○所有由甲○○代為保管之車號ＱＡＹ─六
    一五號輕型機車停放該處，竟意圖為自己不法之所有，隨地拾取不詳之人棄置但
    客觀上足以傷人可作為兇器使用之梅花扳手一支作為工具，趁機下手竊取該機車
    車尾燈罩，但因扳手不合竊盜之用而改以徒手企圖將燈罩拔下之際，旋為行經該
    處之臺北縣警察局樹林分局員警劉虔任當場逮獲，並扣得上開梅花扳手一支，其
    竊盜因而未遂。
二、案經臺北縣警察局樹林分局移送臺灣板橋地方法院檢察署檢察官偵查起訴。
    理  由
一、訊據被告丙○○矢口否認竊盜犯行，辯稱：當時伊有一包毒品安非他命掉到地上
    ，伊蹲下去撿，剛好員警過來，伊怕警察發現地上之安非他命，一時心虛所以才
    說是要拿報廢機車後方燈罩，扳手是警察從地上撿起來的，要作業績，單憑扳手
    係無法取下機車排氣管，該機車係一輛廢棄車，伊手上油污係自己騎機車時弄髒
    的云云。惟查：
  (一)、右揭事實，業據被告丙○○於警訊時及偵查中坦承不諱，供稱：伊於九十年八
      月十七日凌晨四時五分許，在臺北縣樹林市○○路○段一五四號對面停車場竊
      取車號ＱＡＹ─六一五號輕型機車後方向燈罩（即車尾燈罩），因伊之車號Ｒ
      ＡＵ─七八九號輕型機車後方缺方向燈殼，便在地上撿拾一支扳手竊取，但因
      扳手無法拆下燈殼，便改用徒手，想是否徒手可將燈罩拔下來，正在拔時警察
      便出現了，伊手上油污係拆燈殼時摸到該機車之油污等語（見偵查卷第四頁背
      面至第五頁、第三十八頁）。此外，被告丙○○於本院訊問時亦陳述：「（問
      ：警察看到你的時候，你手上是否持有梅花扳手？）答：是的，警察問我，我
      說要拿方向燈的燈罩，我說我要拿燈罩來裝在我所騎的機車上面，我確實跟警
      察這樣講，但是我當時是為了掩護我所持有的安非他命一包掉到地上被警察查
      到。當時我告訴警察說那部機車是廢棄的，沒有人要，我要拿來裝在機車上面
      。」等語在卷（見本院卷第三十頁、三十八頁），並有雙手沾滿油污之被告照
      片二張附卷可稽（見偵查卷第四十一頁背面），及有梅花扳手一支扣案可資佐
      證。足徵被告於警訊時及檢察官偵查中之自白竊盜犯行與事實相符，自可採為
      證據。
  (二)、次查證人甲○○於警訊時及偵查中證稱：車號ＱＡＹ─六一五號輕型機車係伊
      表兄之女兒乙○○所有，寄放伊處維修保管，該機車零件完整，沒有報廢，員
      警查獲被告後，伊檢視該機車發現排氣管之螺絲已被拆開等語（見偵查卷第十
      一頁背面至第十二頁、第三十八頁背面）；於本院訊問時亦證稱：「（問：系
      爭機車是否乙○○託你保管？）答：我是開機車行，系爭機車曾經遺失過，後
      來找回來，乙○○的母親才騎到我的機車行託我保管，她沒有要我去報廢，該
      機車已經由我保管二年，我放在機車行對面的路邊，要報廢需要行車執照與身
      分證，我沒有要辦報廢。」（本院卷第四十四頁），足徵本件系爭機車並非他
      人棄置之廢棄物，被告丙○○於本院辯稱：伊僅係侵占遺失物云云，顯係卸責
      之詞，不足採信。
  (三)、證人即員警劉虔任於檢察官偵查中及原審時結證稱：逮捕被告之地點係在甲○○所開機車行對面供汽機車免費停車之處，當時伊路過該處，見被告蹲在車號
      ＱＡＹ─六一五號輕型機車後方正在拔東西，伊便上前盤問，發現被告手上拿
      著梅花扳手，並答稱係要找與其機車同型車之燈罩，被告當時尚未將上開機車
      燈罩拆下，該機車有懸掛車牌，外表完好，不像廢棄車，當天被告自己有騎一
      輛機車，經查證被告之機車沒問題，被告帶去派出所時兩手污穢，應是拆機車
      燈罩時弄髒的，逮捕被告之時發現地上無安非他命，被告亦未說要撿安非他命
      等語。（見偵查卷第三十七頁背面、第三十八頁背面，原審卷第五十七頁、第
      五十八頁），核與被告於警訊時及檢察官訊問時自白之情節相符。
  (四)、綜上所述，本案被告丙○○為警逮獲之時正動手拆車號ＱＡＹ─六一五號機車
      車尾燈罩之事證甚明，其於本院訊問時所辯，顯係事後避重卸責之詞，不足採
      信。本件事證明確，被告犯行洵堪認定，應依法論科。
二、核被告丙○○所為，係犯刑法第三百二十一條第二項、第一項第三款之攜帶兇器
    竊盜未遂罪。查被告前於八十二年五月十三日因偽造文書案件，經臺灣板橋地方
    法院判處有期徒刑二年六月，於八十四年六月二十二日經本院撤銷原判決，判處
    有期徒刑二年六月確定。於八十四年九月二十七日因詐欺及過失傷害案件，經臺
    灣板橋地方法院判處有期徒刑三月及五月，應執行有期徒刑七月，於同年十一月
    十六日確定。又於八十五年七月二十五日因詐欺案件，經臺灣板橋地方法院判處
    有期徒刑三月，於同年八月二十六日確定。上開三案經合併定應執行刑三年，嗣
    於八十六年三月三十一日縮刑假釋出監，於八十七年一月八日縮刑假釋期滿執行
    完畢，有臺灣高等法院檢察署刑案紀錄簡覆表、本院被告全國前案紀錄表各一件
    在卷可查，其於有期徒刑執行完畢後五年內再犯本件有期徒刑以上之竊盜罪，為
    累犯，應依法加重其刑。又被告已著手加重竊盜罪之實施，惟於尚未得手之際即
    被查獲，屬未遂犯，依刑法第二十六條前段規定，減輕其刑。再被告同時有上開
    加重及減輕事由，依刑法第七十一條第一項規定，先加後減之。
三、原審依刑法第三百二十一條第二項、第一項第三款、第四十七條、第二十六條前
    段，審酌被告因一己之貪念，攜帶兇器竊盜未遂，其犯罪之動機、目的、手段、
    所生危害，及犯罪後之態度等一切情狀，量處有期徒刑四月，並諭知易科罰金之
    折算標準。扣案被告持以行竊之梅花扳手一支，雖係被告供犯竊盜罪所用之物，
    然係其行竊之際隨地拾取不詳之人棄置之扳手，既非其所有，原審不併宣告沒收
    。經核其認事用法均無違誤，量刑亦屬妥適，被告上訴意旨空言指摘原判決不當
    ，為無理由，應予駁回。
據上論段，應依刑事訴訟法第三百六十八條，判決如主文。
本案經檢察官周誠南到庭執行職務。
中      華      民      國    九十一    年      五      月    二十二    日
                              台灣高等法院刑事第二庭
                                  審判長法  官  蔡  長  溪
                                        法  官  楊  貴  志
                                        法  官  林  俊  益
右正本證明與原本無異。
不得上訴。
                                        書記官  陳  明  琴
中      華      民      國     九十一   年      五      月    二十二    日
附錄本判決論罪科刑法條：
中華民國刑法第三百二十一條
犯竊盜罪而有左列情形之一者，處六月以上五年以下有期徒刑：
三  攜帶兇器而犯之者。
前項之未遂罰之。
